臺灣桃園地方法院刑事判決
111年度交易字第517號
公  訴  人  臺灣桃園地方檢察署檢察官 
被      告  溫振甸



上列被告因公共危險案件，經檢察官聲請簡易判決處刑（111年
度偵字第18325號），本院認不宜以簡易判決處刑（111 年度壢
交簡字第1422 號），改依通常程序審理，嗣被告於準備程序中
就被訴事實為有罪之陳述，經本院告知簡式審判程序之旨，並聽
取當事人之意見後，裁定改依簡式審判程序審理，判決如下：
    主  文
溫振甸犯不能安全駕駛動力交通工具罪，累犯，處有期徒刑捌月
。
    事  實
一、溫振甸於民國111年1月20日下午4時至5時許間，飲用保力達
    藥酒1瓶，明知飲酒後已達不能駕駛動力交通工具之程度，
    竟仍基於酒後駕駛動力交通工具之犯意，旋即於同日下午5 
    時許，自桃園市○○區○○路0號其所任職之公司，無照騎乘車
    牌號碼000-000 號普通重型機車上路。嗣於同日下午6 時10
    分許，行經桃園市○○區○○路000○0號旁，不慎追撞前方由劉
    昌宏（未受傷）所駕駛之車牌號碼000-0000號自用小客車，
    經警獲報前往處理，將溫振甸送往醫院救治，醫院於同日晚
    間7時03分許對其抽血檢驗，測得其血液中所含酒精濃度為2
    99.2MG/DL（換算吐氣酒精濃度值為每公升1.49毫克）。
二、案經桃園市政府警察局龍潭分局移送臺灣桃園地方檢察署檢
    察官偵查後聲請以簡易判決處刑。
    理  由
一、本件被告溫振甸所犯非死刑、無期徒刑或最輕本刑有期徒刑
    3年以上之罪，亦非高等法院管轄第一審案件，且於本院審
    理程序中，被告先就被訴事實為有罪之陳述，經告知被告簡
    式審判程序之旨，並聽取檢察官、被告之意見後，由本院裁
    定進行簡式審判程序，是本件之證據調查，依刑事訴訟法第
    273 條之2 規定，不受同法第159 條第1 項、第161 條之2
    、第161 條之3 、第163 條之1 及第164 條至第170 條規定
    之限制，合先敘明。
二、上揭事實，業據被告於警詢及本院審理時均坦承不諱（見偵
    卷第3至5頁，本院交易字卷第51頁），核與證人劉昌宏於警
    詢中之證述相符（見偵卷第35頁），並有桃園市政府警察局
    道路交通事故當事人酒精測定紀錄表即國軍桃園總醫院一般
    生化檢驗報告單、桃園市政府警察局舉發違反道路交通管理
    事件通知單、道路交通事故現場圖、道路交通事故調查報告
    表㈠㈡、現場照片24張、公路監理電子閘門系統證號查詢駕駛
    人資料（見偵卷第39、43、45、47、49、51至62、63頁）在
    卷可稽，足徵被告上開任意性之自白與事實相符，堪以採信
    ，是本案事證明確，應依法論科。
三、論罪科刑：
（一）查被告行為後，刑法第185 條之3第1 項已於111 年1 月2
      8日修正公布，並於同年月30日生效。修正前之條文規定
      「駕駛動力交通工具而有下列情形之一者，處2年以下有
      期徒刑，得併科20萬元以下罰金」，修正後則規定「駕駛
      動力交通工具而有下列情形之一者，處3年以下有期徒刑
      ，得併科30萬元以下罰金」，足見修正後之刑法第185 條
      之3第1 項，已提高處罰之刑度，對於被告未較為有利，
      自應依刑法第2 條第1 項前段之規定，適用行為時即修正
      前之規定。
（二）核被告所為，係犯修正前刑法第185條之3第1項第1款不能
      安全駕駛動力交通工具罪。被告於110年間，因服用酒精
      致不能安全駕駛動力車輛案件，經本院以110年度壢交簡
      字第1238號判決處有期徒刑5月、併科罰金新臺幣3萬元確
      定，有期徒刑部分於同年8月26日易科罰金執行完畢，有
      臺灣高等法院被告前案紀錄表附卷可參，其受徒刑之執行
      完畢，5 年以內故意再犯本案有期徒刑以上之本罪，為累
      犯，並據檢察官提出內政部警政署刑案資訊系統詳細表、
      刑案資料查註紀錄表等證明方法，具體指出被告構成累犯
      之事實及應加重其刑事項，被告對此亦表示沒有意見，是
      以，本院並考量被告於上開酒駕案件執行完畢後，於本案
      又再犯相同罪質之罪，顯見被告對於刑罰之反應力薄弱，
      仍有加重本刑規定適用之必要，且不致使被告所受之刑罰
      超過其所應負擔之罪責，爰依刑法第47條第1 項規定加重
      其刑。
（三）爰以行為人之責任為基礎，審酌酒後駕車之危害及酒後不
      應駕車之觀念，已透過學校教育、政令宣導及各類媒體廣
      為介紹傳達各界週知多年，且被告於本案行為前，已有6 
      次犯不能安全駕駛罪之前案紀錄（前開累犯部分不重複評
      價），則被告對於酒後不能駕車，及酒醉駕車之危險性，
      應有相當之認識，本更應知所警惕，不得再犯，且其機車
      駕駛執照因酒駕遭吊銷，竟仍於本案服用酒類後，換算吐
      氣酒精濃度高達每公升1.49毫克，旋即無照騎乘普通重型
      機車上路，因酒後操作力不佳而追撞前方車輛，除危及己
      身安危，造成他人財產損失，亦罔顧公眾往來之交通安全
      ，並對其他用路人之生命、身體及財產造成相當程度之潛
      在危險，行為實應予非難；惟念及被告犯後對其犯行坦承
      不諱，態度尚可，並已賠償前方車主之財產損失，兼衡其
      自陳為高中肄業之教育程度、擔任貨車司機、家庭經濟狀
      況小康（見被告警詢筆錄受詢問人欄）等一切情狀，量處
      如主文所示之刑。
據上論斷，應依刑事訴訟法第452 條、第273 條之1 第1 項、第
299 條第1 項前段，修正前刑法第185 條之3 第1 項第1 款，刑
法第2條第1項前段、第47條第1 項，刑法施行法第1 條之1 第1 
項，判決如主文。
本案經檢察官張羽忻聲請簡易判決處刑，檢察官施婷婷到庭執行
職務。
中　　華　　民　　國　　111 　年　　9 　　月　　29　　日
            刑事第五庭    法　官　 陳華媚 
以上正本證明與原本無異。
如不服本判決應於收受判決後20日內向本院提出上訴書狀，並應
敘述具體理由。其未敘述上訴理由者，應於上訴期間屆滿後20日
內向本院補提理由書(均須按他造當事人之人數附繕本)「切勿逕
送上級法院」。 
　　　　　　　　　　　　　書記官　王岫雯
中　　華　　民　　國　　111 　年　　9 　　月　　30　　日
附錄本案論罪科刑法條：
中華民國刑法第185條之3
駕駛動力交通工具而有下列情形之一者，處2年以下有期徒刑，
得併科20萬元以下罰金：
一、吐氣所含酒精濃度達每公升零點二五毫克或血液中酒精濃度
    達百分之零點零五以上。
二、有前款以外之其他情事足認服用酒類或其他相類之物，致不
    能安全駕駛。
三、服用毒品、麻醉藥品或其他相類之物，致不能安全駕駛。
因而致人於死者，處3年以上10年以下有期徒刑；致重傷者，處1
年以上7年以下有期徒刑。
曾犯本條或陸海空軍刑法第54條之罪，經有罪判決確定或經緩起
訴處分確定，於5年內再犯第1項之罪因而致人於死者，處無期徒
刑或5年以上有期徒刑；致重傷者，處3年以上10年以下有期徒刑
。